【裁判字號】    92,易,412
【裁判日期】    921027
【裁判案由】    竊盜
【裁判全文】
臺灣雲林地方法院刑事判決                          九十二年度易字第四一二號
    公  訴  人  臺灣雲林地方法院檢察署檢察官
    被      告  甲○○
                己○○
                辛○○
右列被告等因竊盜案件，經檢察官提起公訴（九十二年度偵字第三五三五號），被告
自白犯罪，經本院裁定依簡式審判程序審理，判決如左：
    主      文
甲○○連續攜帶兇器，毀越門扇，於夜間侵入有人居住之建築物竊盜，處有期徒刑拾
月。扣案之萬能鎖貳支沒收。
己○○連續攜帶兇器，毀越門扇，於夜間侵入有人居住之建築物竊盜，累犯，處有期
徒刑拾月。
辛○○結夥三人以上，於夜間侵入有人居住之建築物竊盜，累犯，處有期徒刑柒月。
    事      實
一、己○○前於民國八十四年間因違反麻醉藥品管理條例案件，經本院判處有期徒刑
    二年八月，緩刑四年確定，於緩刑期內，即八十六年及八十七年間，復因違反麻
    醉藥品管理條例案件，經本院分別判處有期徒刑四月及五月確定，經撤銷緩刑，
    於八十六年十二月四日入監服刑，三罪接續執行，於八十八年十一月十六日假釋
    ，並交付保護管束，刑期至九十年四月四日屆滿，以已執行論；辛○○前於八十
    九年間因違反毒品危害防制條例案件，經本院以八十九年度易字第二二五號判處
    有期徒刑一年二月確定，甫於九十一年二月十八日執行完畢，仍不知悔改。
二、甲○○、己○○意圖為自己不法之所有，並基於概括犯意，先後於下列時地，竊
    取他人之財物：
  (一)甲○○、己○○於九十二年七月十九日二十二時許，在雲林縣虎尾鎮○○里○○
    路若瑟醫院旁，共同持甲○○所有，客觀上足供兇器使用之萬能鎖，開啟丁○○
    所有車號9R -7043號自小客車車門，再以萬能鎖竊取該輛自小客車，得手後，供
    己代步使用，嗣該自小客車汽油耗盡，始棄置在雲林縣虎尾鎮○○里○○路富邦
    保險公司前。
  (二)甲○○、己○○於九十二年七月二十六日七時許，在雲林縣虎尾鎮○○里○○路
    與安興街路口，共同持甲○○所有，客觀上足供兇器使用之萬能鎖，開啟戊○○
    所有之車號NT -8767號廂型車車門，再以萬能鎖竊取該輛廂型車，得手後，供己
    代步使用，嗣該廂型車汽油耗盡，始棄置在雲林縣虎尾鎮○○里○○道路旁。
  (三)辛○○於九十二年七月二十七日十九時許，加入甲○○、己○○之犯意聯絡，結
    夥三人，進入雲林縣虎尾鎮三合里舊部五之二十號，由庚○○看守、居住之蒜頭
    工寮，徒手竊取庚○○所有之蒜頭四袋，共約一百台斤，得手後，以每台斤二十
    四元之代價，販賣予不知情之賴一賢，得款共二千四百元，三人朋分花用殆盡。
  (四)甲○○於九十二年七月三十一日五時許，在雲林縣褒忠鄉○○村○○路二之五號
    前，以其所有，客觀上足供兇器使用之萬能鎖，開啟丙○○所有之TN -8340號自
    小貨車車門，再以萬能鎖竊取該自小貨車，得手後，供己代步使用，嗣該自小貨
    車汽油耗盡，始棄置在雲林縣虎尾鎮西安里郵局對面停車場。
  (五)甲○○、己○○於九十二年八月五日二時許，雲林縣虎尾鎮新吉里土地工廟旁工
    寮，以甲○○所有之萬能鎖，破壞工寮喇叭鎖，進入有人居住之工寮，竊取壬○○所有之日立牌冷氣一台，得手後，拿到雲林縣斗南鎮○○路，以二千元之代價
    ，售予不知情，由沈玉芳經營之中古電器行，所得款項二千五百元，由三人朋分
    花用殆盡。
  (六)甲○○於九十二年八月八日十五時許，在嘉義市○○路二九一號前，以其所有，
    客觀上足供兇器使用之萬能鎖，開啟乙○○所有之RW -8502號自小客車車門，再
    以萬能鎖，竊取該自小客車，得手後，供己代步使用，嗣該自小客車故障，始棄
    置在雲林縣虎尾鎮○○路天主教堂旁之停車場。
  (七)甲○○與己○○於九十二年八月九日零時許，在雲林縣虎尾鎮○○路○段四七七
    巷二四號正鼎法律事務所，以被告甲○○所有之萬能鎖，撬開電動鐵門開關盒，
    開啟電動鐵門，進入事務所，竊取子○○所有之電腦主機、螢幕及數據機各一台
    ，得手後，藏放在雲林縣虎尾鎮○○街九十號友人住處，供己使用。
三、嗣於九十二年八月十一日十八時許，甲○○與己○○在雲林縣虎尾鎮○○街路口
    同行，經警盤查身份，並追問褲子口袋內何物時，甲○○旋取出萬能鎖二支，交
    付警方，並供出上情，自首犯罪。
四、案經雲林縣警察局報請台灣雲林地方法院檢察署檢察官偵查起訴。
    理      由
一、右揭事實二部分，業據被告甲○○、己○○及辛○○於警偵訊及審理時，均坦承
    不諱（見警卷三至五、九、十頁，偵卷二十至二二、二九、三十、四二至四四頁
    ，本院卷五六頁），核與被害人戊○○、丙○○、丁○○、乙○○、子○○、庚○○、壬○○等七人指訴情節相符（見警卷二五至三四、四四至四六頁），且上
    開事實二(三)、(五)部分，亦據賴一賢、沈玉芳於警訊供述甚詳（見警卷二一、二三
    頁），足認被告甲○○、己○○及辛○○等三人之自白，與事實相符，可以採信
    。此外，並有贓物認領保管單六紙、讓渡證書、照片八幀在卷可參（見警卷十四
    至二十、二二頁），復有萬能鎖二支（分別為螺絲起子及六角板手製作）扣案可
    稽（見偵卷三九頁）。本件被告等三人加重竊盜犯行，事證明確，均堪認定。
二、按扣案之萬能鎖二支，分別以螺絲起子及六角板手製作，主要構成部分均為鐵質
    ，為尖銳之物，以之揮刺、擊打，足以傷害人之生命，具有客觀上之危險性，自
    屬兇器。核被告甲○○事實二(一)、(二)、(四)、(六)所為，均係犯刑法第三百二十一條
    第一項第三款攜帶兇器竊盜罪；事實二(三)所為，係犯同條項第一款、第四款結夥
    三人以上，於夜間侵入有人居住之建築物竊盜罪；事實二(五)、(七)所為，係犯同條
    項第一款至第三款攜帶兇器，毀越門扇，於夜間侵入有人居住之建築物竊盜罪。
    被告己○○事實二(一)、(二)所為，均係犯同條項第三款攜帶兇器竊盜罪；事實二(三)
    所為，係犯同條項第一款、第四款結夥三人以上，於夜間侵入有人居住之建築物
    竊盜罪；事實二(五)、(七)所為，係犯同條項第一款至第三款攜帶兇器，毀越門扇，
    於夜間侵入有人居住之建築物竊盜罪。被告辛○○事實二(三)所為，係犯同條項第
    一款、第四款結夥三人以上，於夜間侵入有人居住之建築物竊盜罪。被告甲○○
    、己○○間，就上述事實二(一)、(二)、(三)、(五)、(七)加重竊盜行為部分，併與被告辛○○間，就事實二(三)加重竊盜犯行部分，均有犯意聯絡及行為分擔，應依刑法第
    廿八條規定，論以共同正犯。被告辛○○與被告甲○○、己○○，對於上開事實
    二(三)犯行，彼此間有犯意聯絡及行為分擔，應依刑法第廿八條規定，論以共同正
    犯。又被告甲○○、己○○右述事實二(一)、(二)、(五)、(七)加重竊盜犯行，時間緊接
    ，所犯罪名相同，顯係出於概括犯意反覆為之，為連續犯，均應依刑法第五十六
    條規定，論以情節較重之攜帶兇器，毀越門扇，於夜間侵入有人居住之建築物竊
    盜罪，並加重其刑。被告己○○前於八十四年間因違反麻醉藥品管理條例案件，
    經本院判處有期徒刑二年八月，緩刑四年確定，於八十六年及八十七年間之緩刑
    期內，復因違反麻醉藥品管理條例案件，經本院分別判處有期徒刑四月及五月確
    定，經撤銷緩刑，於八十六年十二月四日入監服刑，三罪接續執行，於八十八年
    十一月十六日假釋，並交付保護管束，刑期至九十年四月四日屆滿，以已執行論
    ；被告辛○○前於八十九年間因違反毒品危害防制條例案件，經本院以八十九年
    度易字第二二五號判處有期徒刑一年二月確定，甫於九十一年二月十八日執行完
    畢，有臺灣高等法院被告全國前案紀錄表在卷可稽。茲被告己○○、辛○○於有
    期徒刑執行完畢後，五年內，再犯本件有期徒刑以上之罪，為累犯，均依刑法第
    四十七條規定，加重其刑。次按刑法第六十二條所規定之自首，係以犯人在犯罪
    未發覺前，向該管公務員自承犯罪，而受法律之裁判為要件。所謂未發覺，乃指
    犯罪事實未為有偵查犯罪職權之公務員發覺，或犯罪事實雖已發覺，而犯人為誰
    ，尚不知者而言。而向該管公務員自承其犯罪，不以先自向該公務員告知為必要
    ，即受追問時，告知其犯罪仍不失為自首（最高法院九十二年度台上字第四八七
    號，九十一年度台上字第六三六八號判決參照）。本件被告甲○○於九十二年八
    月十一日十八時許，與被告己○○在雲林縣虎尾鎮○○街路口同行，經警盤查身
    份，並追問褲子口袋內何物時，甲○○旋取出萬能鎖二支，交付警方，並自白犯
    罪之事實，業據被告甲○○於警訊自承：警方看到我們，即盤查我們的身份，警
    方看到我褲子右口袋鼓鼓的，就問我這是什麼東西，我即主動將兩支自製的萬能
    鎖（一支是用六角板製作的，一支是用螺絲起子製作的），警方並詢問我作何用
    途，我告訴警方這是我用來車子及闖空門用的等語（見警卷三頁背面）。依此，
    被告甲○○經警追問，即向該員警自承犯罪，核與自首要件相符，應依刑法第六
    十二條前段，減輕其刑，併依同法第七十一條第一項規定，先加後減。爰審酌(一)
    被告甲○○、己○○自九十二年七月十九日起，迄同年八月九日止，約二十日內
    ，即竊盜分別達七次、五次，次數頻繁，且被告甲○○均參與歷次犯行，犯罪工
    具又為其所有，可見被告甲○○為竊盜犯意之發動者；(二)被告甲○○、己○○竊
    得車輛後，未從事其他不法行為；(三)被告辛○○僅偶然加入被告甲○○、己○○
    之竊盜犯意聯絡，從事竊盜行為一次；(四)被告甲○○、己○○及辛○○犯後均坦
    承犯行，態度良好，應有悔意；(五)被告甲○○、己○○竊得車輛後，僅供代步使
    用，待車內汽油耗盡，即棄置路旁，未加以破壞，惡性不重等一切情狀，分別量
    處如主文所示之刑。至萬能鎖二支，係被告甲○○所有，且供犯罪所用，已據被
    告甲○○供明在卷，應依刑法第三十八條第一項第二款規定，宣告沒收之。
據上論斷，應依刑事訴訟法第二百九十九條第一項前段，刑法第二十八條、第五十六
條、第三百二十一條第一項第一款、第二款、第三款、第四款、第四十七條、第六十
二條前段、第三十八條第一項第二款，判決如主文。
本案經檢察官癸○○到庭執行職務。
中      華      民      國      九十二      年    十    月    二十七    日
                                         臺灣雲林地方法院刑事第二庭
                                             法  官  柯  志  民
右正本證明與原本無異。
如不服本判決，應於判決送達後十日內向本院提出上訴狀( 應附繕本 )。
                                             書記官  魏  輝  碩
中      華      民      國      九十二      年    十月    二十七    日
附錄法條：
刑法第三百二十一條
犯竊盜罪而有左列情形之一者，處六月以上、五年以下有期徒刑：
一  於夜間侵入住宅或有人居住之建築物、船艦或隱匿其內而犯之者。
二  毀越門扇、牆垣或其他安全設備而犯之者。
三  攜帶兇器而犯之者。
四  結夥三人以上而犯之者。
五  乘火災、水災或其他災害之際而犯之者。
六  在車站或埠頭而犯之者。
前項之未遂犯罰之。


司法院資訊處製作；財團法人民間司法改革基金會備份。
